---
title: "test1"
author: "MK"
date: "2024-04-09"
output: html_document
---

```{r setup, include=FALSE} 

knitr::opts_chunk$set(echo = TRUE)
```

# Nagłówek pierwszy - największy

## Nagłówek drugi - nieco mniejszy

### Nagłówek trzeci - jeszcze mniejszy

# PODSTAWOWE INFORMACJE
Aby napisać tekst, wystarczy zacząć pisać.

Aby pisać od nowej linijki wystarczy dwa razy kliknąć enter.
</br>
</br>
</br>
Aby pisać jeszcze niżej można wykorzystać znaczniki z html'a.

Zobaczmy jaki będzie wynik napisanego kodu. Trzeba wówczas nacisnąć przycisk **Knit**.

Formatowanie i tworzenie list:

- **pogrubienie**
- *italik*
  - ***pogrubienie i italik***
- tekst `z tłem`
- [link do strony](https://rmarkdown.rstudio.com/index.html)


Aby tekst był pogrubiony, to umieszczamy tekst w **dwóch gwiazdkach**, a jeśli chcemy mieć tekst pochylony, to umieszczamy tekst w *pojedynczych gwiazdkach*. Jeżeli ma być pogrubiony i pochylony, to umieszczamy tekst w ***trzech gwiazdkach***.



##### Można *italikiem* pisać w nagłówku 

```
Aby sam tekst był w chunkach, to używamy symboli ```. Ale uwaga, nie działają tu komeny RMarkdown.
```
Jeżeli tekst weźmiemy w pojedynczy ukośnik `to taki będzie tego efekt`.


Można w tekście umieszczać wzory matematyczne w LateX: $f(x) = x^{2} + 1$
 
# R a R Markdown
Kody w języku R muszę umieścić w tzw. chunku```{r} i podać nazwę języka programowania, w którym będziemy programować - żeby Rstudio wiedziało, że będziemy pisać akurat w tym jezyku. 

```{r}
x = c(1,2,3,4)
print(x)
```
R Markdown sam zwraca wyniki. Pokazuje je w białych okienkach.
</br></br></br>

Można zdefiniować jaki zbiór będziemy wykorzystywać w chunku
```{r}
head(iris, 5)

library(ggplot2)

ggplot(iris, aes(Petal.Length, 
                 Petal.Width, 
                 colour = factor(Species), 
                 shape = factor(Species) )) +
                 geom_point()
```

### Co jeśli nie chcę widzieć kodu R, a tylko sam wykres? Sam wynik danego kodu?

Muszę dodać opcję `echo = FALSE`.

```{r echo = FALSE}
head(iris, 5)
ggplot(iris, aes(Petal.Length, 
                 Petal.Width, 
                 colour = factor(Species), 
                 shape = factor(Species) )) +
                 geom_point()
```

